臺灣臺東地方法院民事裁定
                                      111年度繼字第263號
聲  請  人  財政部南區國稅局

代  表  人  盧貞秀
送達代收人  財政部南區國稅局臺東分局

關  係  人  蘇稔媛
上列聲請人聲請指定被繼承人王偉駿之遺產管理人事件，本院裁
定如下：
    主  文
選任關係人蘇稔媛（女，民國○○○年○月○○○日生，身分證統一編
號：Ｚ○○○○○○○○○號）為被繼承人王偉駿（男，民國○○○年○月○○○
日生，身分證統一編號：Ｚ○○○○○
○○○○號，生前最後住所：臺東縣○○市○○路○○○○○號
，民國一一一年一月二十一日死亡）之遺產管理人。
准對被繼承人王偉駿之繼承人為承認繼承之公示催告。
被繼承人王偉駿之大陸地區以外之繼承人，應自前項公示催告公
告揭示於臺灣臺東地方法院公告處及資訊網路之日起，壹年內承
認繼承，上述期限屆滿，無繼承人承認繼承時，被繼承人王偉駿
之遺產，於清償債權，並交付遺贈物後，如有剩餘即歸屬國庫。
程序費用由被繼承人王偉駿之遺產負擔。
    理  由
一、聲請意旨略以：聲請人為被繼承人之債權人，被繼承人王偉
    駿尚滯欠聲請人97年度綜合所得稅新臺幣2,353 元，惟被繼
    承人於民國111年1月21日死亡，其與配偶已離婚，無子女，
　　父母均死亡，第三順位繼承人已拋棄繼承，第四順位繼承人
    已死亡，是否仍有繼承人不明，且親屬會議未於一個月內選
    定遺產管理人，致聲請人對其遺產無法行使權利，為確保聲
    請人之權利，爰依法指定被繼承人之遺產管理人等語。
二、按先順序繼承人均拋棄其繼承權時，由次順序之繼承人繼承
    ，其次順序繼承人有無不明或第四順序之繼承人均拋棄其繼
    承權者，準用關於無人承認繼承之規定；繼承開始時，繼承
    人之有無不明，而無親屬會議或親屬會議未於繼承開始時1
    個月內選定遺產管理人者，利害關係人得聲請法院選任遺產
    管理人，並由法院依公示催告程序，定6 個月以上之期限，
    公告繼承人，命其於期限內承認繼承，此觀民法第1176條第
    6項、第1177條、第1178條第2項規定自明。次按法院公示催
    告繼承人承認繼承時，應記載下列事項：（一）陳報人。（
    二）被繼承人之姓名、最後住所、死亡之年月日時及地點。
    （三）承認繼承之期間及期間內應為承認之催告。（四）因
    不於期間內承認繼承而生之效果。（五）法院。前項公示催
    告，準用第130條第3項至第5項之規定。第1項報明期間，自
    前項揭示之日起，應有6個月以上，家事事件法第137條、第
    130條第5項定有明文。
三、經查，聲請人主張之上開事實，業據提出被繼承人王偉駿之
    除戶戶籍謄本、繼承系統表、個人戶籍資料查詢清單、繼承
    人戶籍資料、本院111年8月5日東院漢民勇111聲393字第111
　　9002213 號函、欠稅人存款資料查詢情形表、欠稅查詢情形
    表等件為證，堪信為真實。故聲請人以被繼承人王偉駿繼承
    人不明，其為王偉駿之債權人，以利害關係人身分聲請選定
    被繼承人之遺產管理人，合於民法第1178條第2 項之規定，
    應予准許。
四、依民法第1179條規定，擔任遺產管理人須擔負以下職務：1.
    編製遺產清冊。2.為保存遺產必要之處置。3.聲請法院依公
    示催告程序，限定一年以上之期間，公告被繼承人之債權人
    及受遺贈人命其於該期間內報明債權，及為願受遺贈與否之
    聲明，被繼承人之債權人及受遺贈人為管理人所已知者，應
    分別通知之。4.清償債權或交付遺贈物。5.有繼承人承認繼
    承或遺產歸屬國庫時，為遺產之移交。是以擔任遺產管理人
    者須具備一定之學識、判斷能力，且對被繼承人所遺財產或
    債務有相當程度之瞭解。另法院選任遺產管理人時，應詢問
    受選任人之意見，為家事事件法第141條準用同法第146條所
    明定。本件經本院分別向臺東律師公會、臺東縣地政士公會
    及繼承人王偉懿徵詢結果，除臺東律師公會、繼承人王偉懿
    均無意願（見本院卷第71、77頁）外，臺東縣地政士公會則
    推薦關係人即地政士蘇稔媛為本件遺產管理人（見本院卷第
    73、75頁）。本院審酌蘇稔媛具地政士執照，具有專業知識
    及能力，且與被繼承人所遺遺產間無利害關係，復有擔任本
    件遺產管理人之意願，且查無其他不適任之情事，認為由其
    擔任被繼承人之遺產管理人，應屬妥適，爰指定關係人蘇稔
    媛為被繼承人王偉駿之遺產管理人，裁定如主文。
五、程序費用負擔之依據：家事事件法第127條第4項。 
中　　華　　民　　國　　111 　年　　12　　月　　16　　日
                    家事法庭  法  官  朱家寬
以上正本係照原本作成。
如不服本裁定應於送達後10日內向本院提出抗告狀，並繳納抗告
費新臺幣1,000元。　　　　　　　　　
中　　華　　民　　國　　111 　年　　12　　月　　19　　日
                              書記官  陳憶萱